---
title: "Casos de Agresiones Sexuales en PR desde el 2012 al 2016"
author: "Ian Flores"
date: "10 de Febrero del 2018"
output:
  html_document: default
  toc: true
  toc_float: true
---

## Justificación

En Puerto Rico, ocurren múltiples agresiones sexuales a diario. En este mini-reporte no trato de ser exhaustivo con un análisis meramente cuantitativo sobre las agresiones sexuales en la isla, si no fomentar una discusión sobre el tema y que sirva de guia para futuros trabajos. Cabe recalcar que los números reportados a la Policía de Puerto Rico están subestimados. Los datos fueron obtenidos del portal [data.pr.gov](data.pr.gov). El codigo para reproducir estas visualizaciones se encuentra publicado en [GitHub](https://github.com/ian-flores/Crime-Map-PR/blob/master/index.Rmd). 

```{r, echo=FALSE,results='hide',fig.keep='all'}
oldw <- getOption("warn")
options(warn = -1)
data <- read.csv("../Mapa_del_Crimen___Crime_Map.csv")
data <- data[data$Delitos_code == 'Violacion',]
data <- na.omit(data)
data <- data[data$POINT_X != 0,]
data <- data[data$POINT_Y != 0,]
```

## Distribución Espacial en la Isla
```{r, echo=FALSE}
library(leaflet)
m <- leaflet() %>% 
	addProviderTiles(providers$Esri.NatGeoWorldMap) %>%
	addMarkers(lng = data$POINT_Y, lat = data$POINT_X, 
			   clusterOptions = markerClusterOptions()) 

m
```

```{r, echo=FALSE,results='hide',fig.keep='all'}
library(chron)

data$Hora <- times(as.character(data$Hora))
data$Fecha <- dates(as.character(data$Fecha), format = "y/m/d")
data['Year'] = years(data$Fecha)
data['Month'] = months(data$Fecha)
data['Day'] = days(data$Fecha)
data['Hour'] = hours(data$Hora)
data['Semana'] = weekdays(data$Fecha)

library(plyr)
data['Semana'] = mapvalues(data$Semana, from = levels(data$Semana), 
						   to = c("Domingo","Lunes", "Martes", "Miércoles", "Jueves", "Viernes", "Sábado"))
data['Month'] = mapvalues(data$Month, from = levels(data$Month), 
						  to = c("Enero", "Febrero", "Marzo", "Abril", "Mayo", 
						  	   "Junio", "Julio", "Agosto", "Septiembre", "Octubre", 
						  	   "Noviembre", "Diciembre"))
```

## Distribución por Año
```{r, echo=FALSE,results='hide',fig.keep='all'}
library(ggplot2)

ggplot(data = data) +
	geom_histogram(mapping = aes(x = Year), stat = "count") +
	labs(x = "Año", 
		 y = "Número de Casos Reportados", 
		 title = "Número de Casos Reportados por Año")
```

## Distribución por Mes
```{r, echo=FALSE,results='hide',fig.keep='all'}
ggplot(data = data) +
	geom_histogram(mapping = aes(x = Month), stat = "count")+
	labs(x = "Mes", 
		 y = "Número de Casos Reportados", 
		 main = "Número de Casos Reportados por Mes")
```

## Distribución por Día

Escogí visualizar la distribución por dia para observar, preliminarmente, si a medida que los días 
se alejan del dia de pago (quincena), aumentaba o disminuía la incidencia. 
```{r, echo=FALSE,results='hide',fig.keep='all'}
ggplot(data = data) +
	geom_histogram(mapping = aes(x = Day), stat = "count")+
	labs(x = "Día del mes", 
		 y = "Número de Casos Reportados", 
		 title = "Número de Casos Reportados por Dia")
```

## Distribución por Hora
```{r, echo=FALSE,results='hide',fig.keep='all'}
ggplot(data = data) +
	geom_histogram(mapping = aes(x = Hour), stat = "count") +
	labs(x = "Hora", 
		 y = "Número de Casos Reportados", 
		 title = "Número de Casos Reportados por Hora")
```

## Distribución por Día de la Semana
```{r, echo=FALSE,results='hide',fig.keep='all'}
ggplot(data = data) +
	geom_histogram(mapping = aes(x = Semana), stat = "count") +
	labs(x = "Día de la Semana",
		 y = "Número de Casos Reportados", 
		 title = "Número de Casos Reportados por Dia de Semana")
options(warn = oldw)
```

