---
title: "Casos de Agresiones Sexuales en PR desde el 2012 al 2016"
author: "Ian Flores"
date: "10 de Febrero del 2018"
output:
  html_document: default
  toc: true
  toc_float: true
---

## Justificacion

En Puerto Rico, como sociedad patriarcal en la cual vivimos, ocurren multiples agresiones sexuales a diario. En este mini-reporte no trato de ser exhaustivo con un analisis meramente cuantitativo sobre las agresiones sexuales en la isla, si no fomentar una discusion sobre el tema y que sirva de guia para futuros trabajos. Los datos fueron obtenidos del portal [data.pr.gov](data.pr.gov). 

```{r, echo=FALSE,results='hide',fig.keep='all'}
oldw <- getOption("warn")
options(warn = -1)
data <- read.csv("../Mapa_del_Crimen___Crime_Map.csv")
data <- data[data$Delitos_code == 'Violacion',]
data <- na.omit(data)
data <- data[data$POINT_X != 0,]
data <- data[data$POINT_Y != 0,]
```

## Distribucion Espacial en la Isla
```{r, echo=FALSE}
library(leaflet)
m <- leaflet() %>% 
	addProviderTiles(providers$Esri.NatGeoWorldMap) %>%
	addMarkers(lng = data$POINT_Y, lat = data$POINT_X, 
			   clusterOptions = markerClusterOptions()) 

m
```

```{r, echo=FALSE,results='hide',fig.keep='all'}
library(chron)

data$Hora <- times(as.character(data$Hora))
data$Fecha <- dates(as.character(data$Fecha), format = "y/m/d")
data['Year'] = years(data$Fecha)
data['Month'] = months(data$Fecha)
data['Day'] = days(data$Fecha)
data['Hour'] = hours(data$Hora)
data['Semana'] = weekdays(data$Fecha)
```

## Distribucion por A~o
```{r, echo=FALSE,results='hide',fig.keep='all'}
library(ggplot2)

ggplot(data = data) +
	geom_histogram(mapping = aes(x = Year), stat = "count") +
	labs(y = "Numero de Casos Reportados", 
		 title = "Numero de Casos Reportados por A~o")
```

## Distribucion por Mes
```{r, echo=FALSE,results='hide',fig.keep='all'}
ggplot(data = data) +
	geom_histogram(mapping = aes(x = Month), stat = "count")+
	labs(x = "Mes", 
		 y = "Numero de Casos Reportados", 
		 main = "Numero de Casos Reportados por Mes")
```

## Distribucion por Dia
```{r, echo=FALSE,results='hide',fig.keep='all'}
ggplot(data = data) +
	geom_histogram(mapping = aes(x = Day), stat = "count")+
	labs(x = "Dia", 
		 y = "Numero de Casos Reportados", 
		 title = "Numero de Casos Reportados por Dia")
```

## Distribucion por Hora
```{r, echo=FALSE,results='hide',fig.keep='all'}
ggplot(data = data) +
	geom_histogram(mapping = aes(x = Hour), stat = "count") +
	labs(x = "Hora", 
		 y = "Numero de Casos Reportados", 
		 title = "Numero de Casos Reportados por Hora")
```

## Distribucion por Dia de la Semana
```{r, echo=FALSE,results='hide',fig.keep='all'}
ggplot(data = data) +
	geom_histogram(mapping = aes(x = Semana), stat = "count") +
	labs(x = "Dia de Semana",
		 y = "Numero de Casos Reportados", 
		 title = "Numero de Casos Reportados por Dia de Semana")
options(warn = oldw)
```

